# 请教版主，关于合并价差再讨论：

提问人：sdtianjh 时间：2011-02-13 16:03:11
关于合并价差最早规定，应该是《财政部关於印发《合并会计报表暂行规定》的通知》，“......在上述抵销发生抵销差额时，其差额应当作为合并价差处理。当上述抵销分录借方发生额大於贷方发生额时，应当贷记“合并价差”项目；当上述抵销分录借方发生额小於贷方发生额时，应当借记“合并价差”项目。”
在新旧准则转换中，有的事务所在合并报表中把这一差额直接计入了商誉项目，笔者认为不妥，应当直接追溯调整期初未分配利润。
除非该合并价差的产生原因是因为有股权投资差额造成的。
不知版主意下如何？

回答人：chenyiwei
不应当不加区分地直接把股权投资差额转为商誉。首先股权投资差额并不区分是同一控制还是非同一控制下企业合并形成，而新准则下只有非同一控制下企业合并在购买日才能产生商誉，后续购买少数股权等均不产生商誉；其次，股权投资差额实际上包含了可辨认净资产增值和真正的商誉两部分，并且不作区分一律按一个统一年限摊销，也与新准则下的处理原则不一致。

回答人：chenyiwei
回复 藤椅 安钦 的帖子购买少数股权交易的处理方式并不区分当时该子公司是通过什么方式纳入合并范围的，都按照同一个处理原则（解释 2 号）处理。

回答人：chenyiwei
回复 报纸 sdtianjh 的帖子 1 、原制度下的合并价差基本上等于个别报表层面对子公司的长期股权投资差额。但原制度下因为内部债券投资／应付债券的抵销也会形成合并价差（《合并会计报表暂行规定》对此有明确规定，但实务中少见）。 2 、可以这样理解。 3 、取得控制权后再进一步购买少数股权，且购买少数股权的交易日在 2008 年 8 月 7 日或以后的，该项购买少数股权的交易不会形成商誉。